【裁判字號】    98,訴,406
【裁判日期】    980925
【裁判案由】    違反毒品危害防制條例
【裁判全文】
臺灣花蓮地方法院刑事判決                98年度訴字第406號
公  訴  人  臺灣花蓮地方法院檢察署檢察官
被      告  甲○○
                    （現另案在臺灣宜蘭監獄執行中）
上列被告因違反毒品危害防制條例案件，經檢察官提起公訴（98
年度毒偵字第416 號），被告於準備程序進行中，就被訴事實為
有罪之陳述，經本院合議庭裁定由受命法官獨任進行簡式審判程
序，判決如下：
    主  文
甲○○施用第一級毒品，處有期徒刑捌月。又施用第二級毒品，
處有期徒刑伍月。應執行有期徒刑壹年。
    事  實
一、甲○○前因施用第二級毒品案件，經本院裁定送觀察、勒戒
    後，認無繼續施用毒品傾向，於民國96年6月20 日釋放出所
    ，並由臺灣花蓮地方法院檢察署檢察官以96 年度偵字第787
    號、96年度毒偵字第196 號為不起訴處分確定。又因施用第
    二級、第一級毒品等案件，經本院先後於97年10月6 日、98
    年4月16日，以97年度花簡字第1052號、98年度訴字第57 號
    二判決分別判處有期徒刑4月、7月確定，嗣經本院以98年度
    聲字第315號裁定應執行有期徒刑10 月確定（扣除已先執行
    之有期徒刑4月，現在執行所餘之有期徒刑6月，不構成累犯
    ）。詎甲○○仍不思戒除毒癮，基於施用第一級、第二級毒
    品之犯意，於上開觀察、勒戒執行完畢釋放後5年內之98年6
    月21日上午10時許，在位於花蓮縣花蓮市美崙地區之確實地
    址不詳之友人家中，先以將安非他命置入吸食器內，再以火
    燒烤吸取產生之煙霧之方式，施用第二級毒品安非他命1 次
    ；旋另行起意，於同日上午11時許，在上開處所內，以將海
    洛因與礦泉水混合後置入注射針筒內，再持以施打手臂皮膚
    之方式，施用第一級毒品海洛因1次。嗣其於98年6月22日凌
    晨3時45分許，與范坤炎共乘陳在渟所駕駛之車號 JD－5728
    號自用小客車，行經宜蘭縣南澳鄉○○○路134.6 公里處為
    警攔檢，經警在范坤炎隨身攜帶之黑色皮包內起出海洛因及
    安非他命等毒品後，遂將甲○○等人帶回調查，繼得甲○○
    同意採集其尿液送驗結果，呈海洛因之代謝物即嗎啡及安非
    他命類陽性反應，始獲上情。
二、案經宜蘭縣政府警察局蘇澳警察分局報告臺灣宜蘭地方法院
    檢察署呈請臺灣高等法院檢察署核轉臺灣花蓮地方法院檢察
    署檢察官偵查起訴。
    理  由
一、本件被告甲○○所犯者，均非為死刑、無期徒刑、最輕本刑
    為3 年以上有期徒刑之罪或高等法院管轄第一審案件，其於
    準備程序進行中，先就被訴事實為有罪之陳述，經告知其簡
    式審判程序之旨，並聽取公訴人及被告之意見後，本院依刑
    事訴訟法第273條之1第1 項之規定，裁定由受命法官獨任進
    行簡式審判程序，且依同法第273條之2規定，簡式審判程序
    之證據調查，不受第159條第1項、第161條之2、第161條之3
    、第163條之1及第164條至第170條規定之限制，合先敘明。
二、上揭事實，業據被告於本院準備程序及審理時坦認在卷，而
    被告為警查獲後所採集之尿液經送驗結果，均呈嗎啡及安非
    他命陽性反應一節，有宜蘭縣政府警察局蘇澳分局毒品犯罪
    嫌疑人尿液採驗作業管制紀錄及慈濟大學濫用藥物檢驗中心
    檢驗總表影本各1 份在卷可稽。又其初犯施用毒品案件，經
    本院以96年度毒聲字第32號裁定送觀察、勒戒後，認無繼續
    施用毒品傾向，於96年6月20 日執行完畢釋放出所，由臺灣
    花蓮地方法院檢察署檢察官以96年度偵字第787 號、96年度
    毒偵字第196 號為不起訴處分確定等情，亦有被告之全國施
    用毒品案件紀錄表、臺灣高等法院被告前案紀錄表及該不起
    訴處分書各1 份存卷足考。是被告本件施用毒品犯行確係於
    其上開觀察、勒戒執行完畢釋放後5 年內所犯，而其任意自
    白復與事實相符，是本件罪證明確，其犯行均堪認定，自應
    依法論科。
三、
（一）查海洛因、安非他命分屬毒品危害防制條例第2條第2項第
      1 款、第2 款所列管之第一級、第二級毒品，任何人均不
      得非法施用，是核被告所為，係犯毒品危害防制條例第10
      條第1項、第2項之施用第一級、第二級毒品等罪。其持有
      第一級毒品海洛因、第二級毒品安非他命之低度行為，均
      應為其施用之高度行為所吸收，不另論罪。
（二）按受有期徒刑之執行完畢，或受無期徒刑或有期徒刑一部
      之執行而赦免後，5 年以內再犯有期徒刑以上之罪者，始
      為累犯，此觀刑法第47條之規定自明。又被告犯應併合處
      罰之數罪，經法院分別判處有期徒刑確定，並依檢察官之
      聲請，以裁定定其數罪之應執行刑確定，該數罪是否執行
      完畢，係以所定之刑是否全部執行完畢為斷。其在未裁定
      前已先執行之有期徒刑之罪，因嗣後合併他罪定應執行刑
      之結果，檢察官所換發之執行指揮書，係執行應執行刑，
      其前已執行之有期徒刑部分，僅應予扣除，不能認為已執
      行完畢（最高法院94年度臺非字第249 號判決意旨參看）
      。查被告前因施用第二級毒品案件，經本院於97年10 月6
      日，以97年度花簡字第1052號判決判處有期徒刑4 月確定
      ，並於98年4月10 日縮刑期滿執行完畢；惟被告復因施用
      毒品案件，經本院於98年4月16日，以98年度訴字第57 號
      判決判處有期徒刑7月確定，該二罪並已經本院以98 年度
      聲字第315號裁定應執行有期徒刑10 月確定，被告目前則
      係在監執行扣除上開已先執畢之4 月有期徒刑後之剩餘刑
      期（起算日：98年8月17日、執畢日：99年2月16日），此
      觀上開被告前案紀錄表自明，依首開說明，被告前所犯上
      開二罪自不能認均已執行完畢，即無從以被告上開4 月徒
      刑前已執行完畢之事實，認其本件係屬累犯，而依刑法第
      47條第1 項規定加重其刑。故公訴人認被告本件係屬累犯
      ，應加重其刑，容有誤會，謹此指明。
（三）爰審酌被告前經觀察、勒戒之保安處分後，仍不思戒除毒
      癮，又無視毒品對自己身心之戕害及對社會治安所衍生之
      重大影響，復繼續施用毒品，惟其犯罪後均坦承犯行，態
      度良好，且幸未危及他人等一切情狀，分別量處如主文所
      示之刑，並定其應執行之刑。
據上論斷，應依刑事訴訟法第第273條之1第1項、第299條第1 項
前段、毒品危害防制條例第10條第1項、第2項、刑法第11條前段
、第51條第5款，判決如主文。
本案經檢察官黃蘭雅到庭執行職務
中    華    民    國    98    年    9     月    25    日
                  刑事第一庭    法  官  黃鴻達
以上正本證明與原本無異。
如不服本判決應於收受送達後10日內向本院提出上訴書狀，並應
敘述具體理由。其未敘述上訴理由者，應於上訴期間屆滿後20日
內向本院補提理由書 (均須按他造當事人之人數附繕本) 「切勿
逕送上級法院」。
中    華    民    國    98    年    9     月    25    日
                                書記官
附錄本判決論罪之法律條文：
毒品危害防制條例第10條
施用第一級毒品者，處 6 月以上 5 年以下有期徒刑。
施用第二級毒品者，處 3 年以下有期徒刑。


司法院資訊處製作；財團法人民間司法改革基金會備份。
